臺灣臺南地方法院交通事件裁定　　　　 96年度交聲字第117號
移送機關　　交通部公路總局嘉義區監理所臺南監理站
異議人即
受處分人　　丙○○
上列受處分人因違反道路交通管理處罰條例案件，對於交通部公
路總局嘉義區監理所臺南監理站民國96年1月29日所為之裁決處
分（處分案號：嘉監南字第裁74-M00000000號），聲明異議，本
院裁定如下：
    主  文
異議駁回。
    理  由
一、原處分意旨略以：受處分人即異議人丙○○（下稱異議人）
    遭警舉發，於民國（下同）95年12月18日22時35分，駕駛牌
    照號碼9GM-987號重機車，在台南縣仁德鄉○○路623號前，
    因同向車未保持行車安全間隔致車禍肇事，嗣經交通部公路
    總局嘉義區監理所臺南監理站（下稱移送機關）以異議人超
    車未保持適當間隔，依道路交通管理處罰條例第47條第3款
    、第63條第1項第1款及違反道路交通管理事件統一裁罰標準
    表等規定，裁處罰緩新台幣1,200元，並記違規點數1點等處
    分。
二、聲明異議意旨略以：異議人於95年12月18日22時35分行經台
    南縣仁德鄉○○路623號前，係被同方向行駛的牌照號碼P3-
    3528號自小客車從後超車擦撞異議人所駕駛之上開機車，本
    件車禍事故之發生，異議人並無行車未保持行車安全間隔之
    違規行為，為此，聲明異議等語。
三、按汽車駕駛人超車時，在前行車之右側超車，或超車時未保
    持適當之間隔，或未行至安全距離即行駛入原行路線者，處
    新臺幣1千2百元以上2千4百元以下罰鍰，並記違規點數1點
    ，道路交通管理處罰條例第47條第3款及第63條第1項第1款
    分別定有明文。
四、經查：
（一）異議人於上開時、地駕駛牌照號碼9GM-987號重機車，有
      超車未保持適當間隔之違規行為，有台南縣警察局95年12
      月31日南縣警交字第M00000000號舉發違反道路交通管理
      事件通知單1份附卷可稽。
（二）異議人雖稱本件車禍事故之發生，係因第三人乙○○所駕
      駛之牌照號碼P3-3528號自小客車從後超車擦撞異議人所
      駕駛之上開機車所致云云，然異議人於上揭時、地，有超
      車未保持適當間隔之違規行為乙節，業據證人即台南縣警
      察局歸仁分局交通事故處理小組警員丁○○於本院96年6
      月14日訊問時，到庭具結證述明確，其證稱：「【法官問
      ：提示卷附照片第六張，依你判斷，這張照片顯示的小客
      車撞痕是由前向後，或是由後向前？（提示）】依我們所
      看，當時的情形，異議人是轉彎車，右轉彎彎度過大，所
      以機車從後向前擦撞。」、「（法官問：你的意思是否機
      車從後擦撞小客車？）是的，依擦痕應是從後向前擦撞，
      因為第一個接觸點擦痕會比較粗，後來因為機車倒地，已
      經離開小客車的車身，所以後面的部分會比較細。」等語
      在卷（見本院96年6月14日之訊問筆錄）。按證人丁○○
      為依法執行勤務之員警，與異議人毫無怨懟，衡情當無自
      陷偽證罪而構詞誣賴異議人之理，且所述亦與物理力之作
      用原理相符，另於本件卷存證據資料內並無任何積極證據
      足以證明證人丁○○上開供述係屬虛偽，從而，本院由其
      上開證述已得異議人確有上開違規行為之心證，是異議人
      前開所辯，實不足採，異議人有上述違規行為，應堪認定
      。
（三）至於證人甲○○雖證稱異議人並無超車未保持適當間隔之
      違規行為，本件車禍事故之發生，係因第三人乙○○所駕
      駛之牌照號碼P3-3528號自小客車從後超車擦撞異議人所
      駕駛之上開機車云云，惟證人甲○○於本院96年4月25日
      訊問時係證稱：「（法官問：當時有無看到車禍經過？）
      有。」、「（法官問：所看到的車禍情形，乙○○的小客
      車哪裡撞到？）右邊，當時是晚上十點多，我看到乙○○
      的小客車於超車時，擦撞到丙○○的機車，而且我當時站
      在距離他們約二十五公尺左右的地方，乙○○小客車的右
      邊何處擦撞到，我無法看的很詳細。」、「（法官問：看
      到小客車右邊是前面或是後面擦撞到機車？）那只是一剎
      那的時間，我當時只看到他擦撞而過。」、「（法官問：
      當時有無看到妳先生機車何處被撞？）我只看到他人、車
      倒地，沒有仔細看到哪裡撞到。」等語（見本院96年4月
      25日訊問筆錄），就二車如何發生碰撞之細節並無法詳述
      ，且本件車禍車禍發生之時間係晚上10時35分許、天色已
      暗，證人甲○○證稱站立之位置距離車禍事故發生之地點
      尚有25公尺之距離，及證人甲○○係異議人之配偶，衡情
      易為迴護之詞，自難遽僅以伊之證述，而為異議人有利之
      認定。
五、綜上所述，異議人於前揭時、地有超車未保持適當間隔之違
    規行為，應堪認定。則移送機關據以援引道路交通管理處罰
    條例第47條第3款、第63條第1項第1款及違反道路交通管理
    事件統一裁罰標準表之規定，裁處異議人罰鍰新台幣1,200
    元，並記違規點數1點，核無違誤或不當，本件異議為無理
    由，應予駁回。
六、據上論斷，應依道路交通案件處理辦法第19條，裁定如主文
    。
中　　華　　民　　國　　96　　年　　11　　月　　30　　日
　　　　　　　　　　　交通法庭  法　官　陳淑勤
以上正本證明與原本無異。
如不服本裁定應於送達後5日內向本院提出抗告狀。
      　　　　　　　　　　　　　書記官　陳金堂
中　　華　　民　　國　　96　　年　　11　　月　　30　　日
